臺灣新北地方法院刑事判決
                                   110年度審易字第1623號
公  訴  人  臺灣新北地方檢察署檢察官
被      告  林進興


上列被告因竊盜案件，經檢察官提起公訴（110年度偵字第23863
號），被告於本院準備程序中就被訴事實為有罪之陳述，經告知
簡式審判程序之旨，並聽取當事人之意見後，經本院裁定行簡式
審判程序，判決如下：
    主  文
林進興犯侵入住宅竊盜罪，累犯，處有期徒刑陸月，如易科罰金
，以新臺幣壹仟元折算壹日。未扣案之犯罪所得白鐵材質樓梯扶
手壹個沒收，於全部或一部不能沒收或不宜執行沒收時，追徵其
價額。
    事  實
一、林進興意圖為自己不法所有，基於竊盜之犯意，於民國110
    年2月16日14時23分許，騎乘車牌號碼000-000號普通重型機
    車至新北市○○區○○路000巷0弄00號1樓之公寓住宅後，侵入
    上址住宅樓梯間（無故侵入住宅部分，未據告訴），竊取許
    朝智所有放置在在該處之白鐵材質樓梯扶手1個（價值新臺
    幣500元），得手後即騎乘上開機車離去。嗣因許朝智發覺
    遭竊，報警處理，經調閱監視器錄影畫面，始查悉上情。
二、案經許朝智訴由新北市政府警察局新莊分局報告臺灣新北地
    方檢察署檢察官偵查起訴。
    理  由
一、查本案被告林進興所犯係死刑、無期徒刑、最輕本刑為3 年
    以上有期徒刑以外之罪，亦非臺灣高等法院管轄第一審之案
    件，其於準備程序中就前揭被訴事實為有罪之陳述，經本院
    告知簡式審判程序之旨，並聽取公訴人、被告之意見後，經
    裁定進行簡式審判程序審理，則本案證據之調查，依刑事訴
    訟法第273條之2規定，自不受同法第159條第1項、第161條
    之2、第161條之3、第163條之1及第164條至第170條規定之
    限制，合先敘明。
二、前揭犯罪事實，業據被告於偵查、本院準備程序及審理時均
    坦承不諱，核與證人即告訴人許朝智於警詢時證述之情節相
    符（見偵字卷第11至13頁），並有監視器錄影畫面翻拍照片
    5張、基地臺位置資料等附卷可稽（見偵字卷第15至17頁、
    第39至40頁），足認被告上開任意性自白與事實相符，堪以
    採信。本案事證明確，被告犯行洵堪認定，應依法論科。
三、論罪科刑：
(一)罪名：按刑法第321條第1項第1款之侵入住宅竊盜罪，其所
    謂「住宅」，乃指人類日常居住之場所而言，公寓亦屬之。
    至公寓樓下之「樓梯間」，雖僅供各住戶出入通行，然就公
    寓之整體而言，該樓梯間為該公寓之一部分，而與該公寓有
    密切不可分之關係，故侵入公寓樓梯間遂行竊盜，難謂無同
    時妨害居住安全之情形，自應成立刑法第321條第1項第1款
    之侵入住宅竊盜罪（最高法院76年台上字第2972號判例意旨
    參照）。查被告擅自進入上開公寓住宅樓梯間行竊，而樓梯
    間屬公寓之一部份，為該住處之延伸，與此住宅有密切不可
    分之關係，被告所為顯已直接危害住戶之日常居住安寧，當
    屬侵入住宅無訛。是核被告所為，係犯刑法第321條第1項第
    1款之侵入住宅竊盜罪。
(二)累犯之說明：查被告前⑴因竊盜案件，經臺灣臺北地方法院
    以103年度審易緝字第83號判決判處有期徒刑7月，並經臺灣
    高等法院以104年度上易字第366號駁回上訴而確定；⑵因違
    反毒品危害防制條例案件，經本院以102年度簡字第5930號
    判決判處有期徒刑3月確定；⑶因違反毒品危害防制條例案件
    ，經本院以104年度審訴字第341號判決判處有期徒刑7月、3
    月確定；⑷因違反毒品危害防制條例案件，經本院以104年度
    審訴字第1485號判決判處有期徒刑8月、5月，並經臺灣高等
    法院以104年度上訴字第3144號判決駁回上訴，施用第一級
    毒品部分，再經最高法院以105年度台上字第566號判決駁回
    上訴而確定；⑸因違反毒品危害防制條例案件，經本院以104
    年度審訴字第1846號判決判處有期徒刑8月，並經臺灣高等
    法院以105年度上訴字第754號判決駁回上訴而確定；⑹因竊
    盜案件，經本院以104年度審易字第4168號判決判處有期徒
    刑7月確定；⑺因竊盜案件，經本院以105年度審易字第17號
    判決判處有期徒刑7月、7月（下稱甲、乙罪）確定。上開⑴
    、⑵案件所示罪刑，經臺灣臺北地方法院以104年度聲字第27
    06號裁定應執行有期徒刑9月確定；上開⑶案件所示罪刑及甲
    罪，經本院以105年度聲字第2580號裁定應執行有期徒刑1年
    1月確定；上開⑷至⑹案件所示罪刑及乙罪，則經本院以105年
    度聲字第2580號裁定應執行有期徒刑2年4月確定，經接續執
    行，於107年5月3日縮短刑期假釋出監並付保護管束，迄108
    年9月5日保護管束期滿，未經撤銷假釋，其未執行之刑以執
    行完畢論。⑻因公共危險案件，經臺灣臺北地方法院以109年
    度交簡字第617號判決判處有期徒刑3月確定，於109年10月3
    0日易科罰金執行完畢（最高法院104年度第6次刑事庭會議
    決議意旨參照）等情，有臺灣高等法院被告前案紀錄表1份
    在卷可憑，是被告前受有期徒刑執行完畢後，5年以內故意
    再犯本案有期徒刑以上之罪，為累犯。惟依司法院釋字第77
    5號解釋意旨，構成累犯者不分情節，一律加重最低本刑，
    於不符合刑法第59條所定要件之情形下，致發生行為人所受
    之刑罰超過其所應負擔罪責之個案，不符罪刑相當原則，於
    此範圍內，在相關法律規定修正前，為避免發生上述罪刑不
    相當之情形，法院就該個案應裁量是否加重最低本刑。本院
    審酌被告上開?至?案件構成累犯之前案紀錄，與本案之罪名
    、犯罪型態雖有部分相同，惟被告所為本案犯行時間，距離
    此部分構成累犯之前案犯罪時點均已逾5年；又上開⑻案件構
    成累犯之前案紀錄，犯罪類型、行為態樣、侵害法益則全然
    不同，皆難認有特別惡性或刑罰反應力薄弱之情，爰依司法
    院大法官釋字第775號解釋理由書意旨，不予加重其法定最
    低本刑。
(三)量刑：
    爰審酌被告正值青壯，非無謀生能力，不思以正途獲取所需
    ，竟恣意侵入住宅竊取他人財物，所為對他人財產及居住等
    安全之危害尚非輕微，顯無尊重他人財產權之觀念，所為應
    予非難；兼衡被告之犯罪動機、目的、手段、情節、竊得財
    物之價值、告訴人所受損失之程度，並參以其高中肄業之智
    識程度（見本院卷附之個人戶籍資料查詢結果）、於審理時
    自陳之家庭經濟狀況（見本院簡式審判筆錄第4頁），及被
    告犯後坦承犯行之態度等一切情狀，量處如主文所示之刑，
    並諭知易科罰金之折算標準，以資懲儆。
四、沒收：
    被告為本件竊盜犯行，而竊得之白鐵材質樓梯扶手1 個，屬
    其犯罪所得，未據扣案，亦未實際合法發還告訴人，且無刑
    法第38條之2 第2 項所定過苛之虞、欠缺刑法上之重要性、
    犯罪所得價值低微或為維持受宣告人生活條件之必要等情形
    ，爰依刑法第38條之1第1項前段及第3項之規定宣告沒收，
    並於全部或一部不能沒收或不宜執行沒收時，追徵其價額。
據上論斷，應依刑事訴訟法第273條之1第1項、第299條第1項前
段，刑法第321條第1項第1款、第47條第1項、第41條第1項前段
、第38條之1第1項前段、第3項，刑法施行法第1條之1第1項，判
決如主文。
本案經檢察官簡群庭偵查起訴，檢察官高智美到庭執行職務。
中　　華　　民　　國　 110　　年　　12　　月　　8 　　日
                  刑事第二十五庭  法  官  白光華
上列正本證明與原本無異。
如不服本判決，應於判決送達後20日內敘明上訴理由，向本院提
出上訴狀（應附繕本），上訴於臺灣高等法院。其未敘述上訴理
由者，應於上訴期間屆滿後20日內向本院補提理由書「切勿逕送
上級法院」。
                                  書記官  楊貽婷
中　　華　　民　　國　 110　　年　　12　　月　　8 　　日
附錄本案論罪科刑所引法條：
中華民國刑法第321 條
犯前條第一項、第二項之罪而有下列情形之一者，處6 月以上5
年以下有期徒刑，得併科50萬元以下罰金：
一、侵入住宅或有人居住之建築物、船艦或隱匿其內而犯之。
二、毀越門窗、牆垣或其他安全設備而犯之。
三、攜帶兇器而犯之。
四、結夥三人以上而犯之。
五、乘火災、水災或其他災害之際而犯之。
六、在車站、港埠、航空站或其他供水、陸、空公眾運輸之舟、
    車、航空機內而犯之。
前項之未遂犯罰之。